臺灣新北地方法院民事裁定
111年度聲字第266號
聲  請  人  魏秀玲  


相  對  人  黃裕勝  
            張富程  
            林千人  
            張美珠  
            蘇國樑  
            曾欐筎（即曾永銘之承受訴訟人）

            蘇世聰  
            廖麗智  
            廖金宏  
            張焜強  
            蘇清龍  
上列當事人間債務人異議之訴事件（111年度訴字第2605號），
聲請人聲請停止執行，本院裁定如下：
    主  文
聲請人為相對人分別供擔保如附表【Ｃ欄】所示金額後，本院一
一一年度司執字第七六八四七號強制執行事件，於本院一一一年
度訴字第二六○五號事件判決確定或因和解、撤回等而終結前，
應暫予停止。
    理  由
一、按強制執行程序開始後，有提起異議之訴時，法院因必要情
    形或依聲請定相當並確實之擔保，得為停止強制執行之裁定
    ，強制執行法第18條第2項定有明文。而上開規定所稱之擔
    保者，係備供債權人因停止執行所受損害之賠償，其數額應
    依標的物停止執行後，債權人未能即時受償或利用該標的物
    所受之損害額，或其因另供擔保強制執行所受之損害額定之
    ，非以標的物之價值或其債權額為依據。
二、聲請意旨略以：伊與相對人間債務人異議之訴事件，業據起
    訴在案（即本院111年度訴字第2605號，下稱本案訴訟），
    本院111年度司執字第76847號拆屋還地等強制執行事件（下
    稱系爭執行事件）一旦執行，勢難回復原狀。爰依強制執行
    法第18條第2項規定，聲請供擔保後准予停止系爭執行事件
    等語。
三、經查，相對人執本院106年度訴字第783號、臺灣高等法院10
    9年度重上更一字第215號、最高法院110年度台上字第2547
    號確定裁判為執行名義，聲請系爭執行事件，聲請人已對相
    對人提起本案訴訟等情，業經本院調取系爭執行事件卷宗、
    本案訴訟卷宗核閱無訛。聲請人於本案訴訟之主張是否有理
    由，尚須受訴法院調查審認，若逕於系爭執行事件對聲請人
    之財產為強制執行，恐將難以回復原狀，難謂無停止執行之
    必要，揆諸首開法條規定，聲請人聲請裁定停止系爭執行事
    件，自屬有據。又相對人於系爭執行事件請求聲請人將本院
    106年度訴字第783號判決附圖（下稱附圖）編號234(3)、(4
    )、(5)所示地上物拆除，及將附圖編號234(5)所示土地返還
    相對人及其他共有人，並按月給付相對人分別如附表【Ｂ欄
    】所示金額，此觀相對人提出之民事聲請強制執行狀附於系
    爭執行事件卷宗甚明。審諸相對人因停止系爭執行事件可能
    招致之損害，應為延後取得土地為使用、收益之不利益，分
    別如附表【Ｂ欄】所示聲請人按月應給付之金額（參臺灣高
    等法院109年度重上更一字第215號判決附表二），每月共計
    新臺幣（下同）3,724元。另聲請人提起本案訴訟甫繫屬本
    院，訴訟標的價額逾150萬元（見本院111年度訴字第2605號
    卷第59至61頁），得上訴第三審法院。參酌各級法院辦案期
    限實施要點之規定，第一、二、三審通常程序審判案件之辦
    案期限分別為1年4月、2年、1年，共計4年4月，依此計算相
    對人因停止執行可能遭受之損害分別如附表【Ｃ欄】所示金
    額，共計19萬3,648元【計算式：3,724×（4＋4/12）×12＝193
    ,648】。準此，聲請人聲請停止執行為相對人提供之擔保金
    額，應以如附表【Ｃ欄】所示金額為適當。
四、爰依強制執行法第18條第2項，裁定如主文。
中　　華　　民　　國　　111 　年　　11　　月　　10　　日
                  民事第六庭    法　官　賴彥魁
以上正本係照原本作成。
如對本裁定抗告，應於收受裁定正本送達後10日內向本院提出抗
告狀，並繳納抗告裁判費新臺幣1,000元。
中　　華　　民　　國　　111 　年　　11　　月　　10　　日
                                書記官　蘇莞珍
附表：
編號 聲請人應給付之對象 【Ａ欄】 按月應給付之金額【Ｂ欄】（新臺幣） 聲請人供擔保金額【Ｃ欄】（新臺幣） 1 相對人黃裕勝        386元      20,072元 2 相對人張富程        179元       9,308元 3 相對人林千人        179元       9,308元 4 相對人張美珠        359元      18,668元 5 相對人蘇國樑        386元      20,072元 6 相對人曾欐筎 （即曾永銘之承受訴訟人）        359元      18,668元 7 相對人蘇世聰        386元      20,072元 8 相對人廖麗智        386元      20,072元 9 相對人廖金宏        386元      20,072元 10 相對人張焜強        359元      18,668元 11 相對人蘇清龍        359元      18,668元  合計      3,724元     193,648元